【裁判字號】    90,上易,732
【裁判日期】    900227
【裁判案由】    違反電信法
【裁判全文】
臺灣高等法院高雄分院刑事判決          九十年度上易字第七三二號
    上  訴  人
    即  被  告  乙○○
右上訴人因違反電信法案件，不服臺灣高雄地方法院九十年度易字第三八九號中華民
國九十年二月二十七日第一審判決（起訴案號：臺灣高雄地方法院檢察署八十九年度
偵字第二三七六五號），提起上訴，本院判決如左：
      主      文
上訴駁回。
乙○○緩刑貳年。
      事實及理由
一、本案經本院審理結果，認第一審判決認事用法及量刑均無不當，應予維持，並引
    用第一審判決書記載之事實、證據及理由（如附件）。
二、被告乙○○上訴指摘原判決量刑太重，非有理由，應予駁回。惟查被告前未曾受
    有期徒刑以上刑之宣告，其係中度肢殘者，有殘障手冊影本附卷可稽，據其供稱
    其現因貧病潦倒，每月只靠老農年金新台幣三千元生活等語，本院以刑之宣告已
    足資教訓，應無再犯之虞，認以暫不執行為適當，爰併予諭知緩刑二年，以勵自
    新。
三、據上論斷，應依刑事訴訟法第三百六十八條、第三百七十三條，刑法第七十四條
    第一款，判決如主文。
本案經檢察官邱榮藏到庭執行職務。
中    華    民    國      九十      年       五       月      十五      日
                              臺灣高等法院高雄分院刑事第九庭
                                  審判長法官  張明松
                                        法官  任森銓
                                        法官  陳吉雄
右甲本證明與原本無異。
不得上訴。
                                      書記官  沈有進
中    華    民    國      九十      年       五       月      十七      日
                                                                        Ｑ
附件：
臺灣高雄地方法院刑事判決                            九十年度易字第三八九號
    公  訴  人  臺灣高雄地方法院檢察署檢察官
    被      告  乙○○  男六十六歲（民國○○○年○月○○日生）
                        住台南縣歸仁鄉看東村看東四四號
                        居台南縣歸仁鄉○○村○○○路四一號
                        身分證統一編號：Ｒ一0000000號
右列被告因違反電信法案件，經檢察官聲請簡易判決處刑（八十九年度偵字第二三七
六五號），經本院高雄簡易庭認不宜依簡易判決處刑，簽准改依通常程序審判，本院
判決如左：
    主  文
乙○○連續違反無線電頻率、電功率、發射方式及電台識別呼號等有關電波監理業務
，應由交通部統籌管理，非經核准，不得使用之規定，擅自使用無線電頻率未干擾無
線電波之合法使用，處罰金新台幣伍萬元，如易服勞役，以新台幣玖佰元即銀元參佰
元折算壹日。
激勵器、功率放大器及ＵＨＦ立體聲接收器各壹台，均沒收。
    事  實
一、乙○○明知無線電頻率、電功率、發射方式及電台識別呼叫號等有關電波監理業
    務，由交通部統籌管理，非經核准並發給執照，不得設置使用。竟未經向主管機
    關交通部申請許可，自民國八十九年四月底起，擅自在高雄縣內門鄉台電桿號：
    「王爺崙高分六三右十五分一」上方樹林約七十五公尺附近，架設發射機組（含
    激勵器、功率放大器及ＵＨＦ立體聲接收器）等電信器材，而設置「鄉土之聲」
    無線廣播電台，並擅自連續發送ＦＭ八七點六ＭＨＺ之無線電頻率非法播音，分
    時段出租他人以撥放音樂、及以自己名義申請○六─0000000號電話對外
    接受民眾叩應點歌使用，然尚未干擾無線電波之合法使用。嗣於八十九年五月二
    十六日下午一時許，經交通部電信總局南區監理站及電信警察隊第三中隊於前址
    當場查獲，並扣得激勵器、功率放大器及ＵＨＦ立體聲接收器各乙台。
二、案經交通部電信總局函請台灣高雄地方法院檢察署檢察官偵查起訴。
    理  由
一、右揭事實，業據被告乙○○於警訊及偵、審中供承不諱，核與證人即查獲本件之
    電信總局南區電信監理站人員蔡鎮安及李建宏於本院審理中證述之情節相符，復
    有電信總局南區電信監理站非法電台及電波度干擾處理報告表、執行搜索報告、
    及電話使用者資料查詢單等附卷可稽，並有激勵器、功率放大器及ＵＨＦ立體聲
    接收器各乙台等物扣案可資佐證；而本件被告使用之無線電波頻率並未干擾合法
    之無線電波頻率，有電信總局南區電信監理站九十年二月七日南站十字第○○○
    五七六─○號函在卷可考。是被告之自白核與事實相符，堪信為真實。從而，本
    件犯罪事證明確，被告犯行堪以認定。
二、被告乙○○未經核准，擅自使用無線電頻率，惟未干擾無線電波之合法使用，核
    其所為，係犯電信法第五十八條第三項之罪。被告多次擅自使用無線電頻率播音
    之犯行，時間緊接，觸犯構成要件相同之罪名，顯係基於概括犯意反覆為之，應
    依連續犯之規定論以一罪，並加重其刑。爰審酌被告並無犯罪前科紀錄，素行尚
    佳，發射使用時間非長，犯罪之動機、目的、手段、被告之智識程度，及犯後坦
    承犯行等一切情狀，量處如主文所示之刑，並諭知易服勞役之折算標準，以資懲
    儆。另扣案激勵器、功率放大器及ＵＨＦ立體聲接收器各乙台，為被告未經核准
    用以使用無線電頻率之電信器材，均依電信法第六十條規定，宣告沒收。
據上論斷，應依刑事訴訟法第二百九十九條第一項前段，電信法第五十八條第三項、
第六十條，刑法第十一條前段、第五十六條、第四十二條第二項，罰金罰鍰提高標準
條例第二條，現行法規所定貨幣單位折算新台幣條例第二條，判決如主文。
本案經檢察官姜麗儒到庭執行職務。
中      華      民      國      九十    年      二    月      二十七    日
                                臺灣高雄地方法院刑事第六庭
                                    法  官  洪榮家
右甲本證明與原本無異。
如不服本判決，應於判決送達後十日內，向本院提出上訴狀。
                                    書記官  曾定家
中      華      民      國      九十    年      二      月    二十七    日
附錄本案論罪科刑法條：
電信法第五十八條第三項：
  違反第四十八條第一項規定，擅自使用或變更無線電頻率未干擾無線電波之合法使
  用者，處拘役或科或併科新臺幣二十萬元以下罰金。


司法院資訊處製作；財團法人民間司法改革基金會備份。
